【裁判字號】    97,聲,375
【裁判日期】    970710
【裁判案由】    聲明異議
【裁判全文】
臺灣桃園地方法院刑事裁定               97年度聲字第375號
異  議  人
即  受刑人  甲○○
                      樓之1
                    （現因另案在臺灣宜蘭監獄執行中）
上列異議人即受刑人因違反槍砲彈藥刀械管制條例等案件執行，
對於臺灣桃園地方法院檢察署檢察官之執行指揮命令不服（九十
六年度執減更新字第九一七四號），提出聲明異議，本院裁定如
下：
    主  文
異議駁回。
    理  由
一、聲明異議意旨略以：異議人即受刑人前因犯如附表所示之罪
    ，經本院依中華民國九十六年罪犯減刑條例規定，就附表編
    號二、三分別減為有期徒刑五月、三月，並與不應減刑之如
    附表編號一所示之罪，定應執行有期徒刑五年十月，惟臺灣
    桃園地方法院檢察署檢察官以九十六年度執減更新字第九一
    七四號執行指揮書指揮執行，於該指揮書備註欄內竟註明：
    「毒品原刑期六月已執畢，本件係執行剩餘刑期五年四月」
    等語，然就數罪併罰案件，係指所定之「執行刑」執行完畢
    而言，如於定執行刑之前，因有一部分犯罪先確定，形式上
    予以執行，仍應依刑法規定定其應執行之刑，俟檢察官指揮
    執行「應執行刑」時，再就形式上已執行部分予以折抵，不
    能謂先確定之罪已執行完畢，是該指揮書備註欄中註明「毒
    品原刑期六月已執畢，本件係執行剩餘刑期五年四月」顯有
    悖法令，爰聲明異議，請求本院依法撤銷該執行指揮書，俾
    以重新換發云云。
二、按受刑人或其法定代理人或配偶，以檢察官執行之指揮為不
    當者，得向諭知該裁判之法院聲明異議，刑事訴訟法第四百
    八十四條定有明文。
三、按被告犯有應併合處罰之數罪，經法院分別判處有期徒刑確
    定，其中一罪之有期徒刑先執行期滿後，法院經檢察官之聲
    請，以裁定定其數罪之應執行刑確定後，其在未裁定前已先
    執行之有期徒刑之罪，因嗣後合併他罪定應執行刑之結果，
    檢察官所換發之執行指揮書，係執行應執行刑，其前已執行
    之有期徒刑部分，僅應予扣除，而不能認為已執行完畢（最
    高法院九十一年度台非字第三二八號意旨參照）。查被告前
    因犯如附表各編號所示之罪，經分別判處如附表各編號所示
    之刑確定在案，並經本院以九十六年度聲減字第七四九七號
    將如附表編號二、三所示之罪，經減為如附表編號二、三所
    示之刑，並與如附表編號一所示不應減刑之罪，裁定定應執
    行有期徒刑五年十月確定，有該減刑裁定及臺灣高等法院被
    告前案紀錄表一份附卷可稽，而觀諸臺灣桃園地方法院檢察
    署檢察官以九十六年度執減更新字第九一七四號所核發之執
    行指揮書，罪名及刑期欄內所列「槍砲彈藥刀械管制條例有
    期徒刑五年二月、毒品防制條例有期徒刑五月、毒品防制條
    例有期徒刑三月，應執行有期徒刑五年十月」等內容，均與
    前揭減刑並定應執行刑裁定之內容相符，而該執行指揮書所
    列「刑期起算日期：九十五年八月四日」、「羈押及折抵日
    數：羈押自九十四年十二月十七日起至九十五年八月三日止
    計二百三十日折抵刑期」及「執行期滿日：一百年四月十七
    日」之記載，亦均無何違誤之處，且為異議人所不爭執，是
    該紙執行指揮書之上開記載，於法自屬有據。至異議人所執
    該紙指揮書備註欄內所註明「二毒品原刑期六月已執畢，本
    件係執行剩餘刑期五年四月。」記載錯誤部分，然上該內容
    顯係說明如附表編號三所示之罪，於本院裁定減刑並定應執
    行前，所執行有期徒刑六月部分，因嗣後與如附表編號一、
    二所示之罪合併定應執行刑有期徒刑五年十月，而所定之執
    行刑應將之前已執行有期徒刑六月部分予以扣除，是本件僅
    剩餘有期徒刑五年四月尚待執行，此觀諸其後記載「本件係
    執行剩餘刑期五年四月」即明，是該指揮書備註欄內容顯無
    揭示如附表編號三所示之罪已業經執行完畢之意，而僅係註
    明經折抵已執行之有期徒刑六月後，所應執行有期徒刑之刑
    期為有期徒刑五年四月無誤。況如附表編號三所示之罪如已
    執行完畢，檢察官自無再換發本件執行指揮書再重複執行該
    罪之必要，是以上開執行指揮書之備註欄之記載，於法並無
    不合，則聲明異議人即受刑人之上揭聲明異議意旨，顯屬有
    誤會，為無理由，應予駁回。
四、爰依刑事訴訟法第四百八十六條，裁定如主文。
中    華    民    國    97    年    7     月    10    日
                      臺灣桃園地方法院刑事第四庭
                              法  官  陳可薇
以上正本證明與原本無異。
如不服本裁定，應於送達後五日內，向本院提出抗告狀。
                              書記官  賴佩霞
中    華    民    國    97    年    7     月    10    日
  附表
┌───────┬────────┬─────────┬─────────┐
│   編    號   │       一       │       二         │        三        │
├───────┼────────┼─────────┼─────────┤
│   罪    名   │販賣槍枝罪      │施用第二級毒品罪  │施用第二級毒品罪  │
├───────┼────────┼─────────┼─────────┤
│   宣 告 刑   │有期徒刑五年二月│有期徒刑十月      │有期徒刑六月      │
│              │，併科罰金新臺幣│                  │                  │
│              │十萬元          │                  │                  │
├───────┼────────┼─────────┼─────────┤
│   所犯法條   │槍砲彈藥刀械管制│毒品危害防制條例第│毒品危害防制條例第│
│              │條例第十一條第一│十條第一項        │十條第二項        │
│              │項              │                  │                  │
├───────┼────────┼─────────┼─────────┤
│   犯罪日期   │93年8月底       │93年11月10日晚間11│93年6 、7 月某日至│
│              │                │時30分前26小時    │94年6 月18日      │
├───────┼────────┼─────────┼─────────┤
│ 偵查機關案號 │臺灣桃園地方法院│臺灣桃園地方法院檢│臺灣桃園地方法院檢│
│              │檢察署九十三年度│察署九十四年度毒偵│察署九十三年度毒偵│
│              │偵字第一四六三七│字第一五○一號    │字第四○三八號    │
│              │號              │                  │                  │
├─┬─────┼────────┼─────────┼─────────┤
│最│  法 院   │臺灣高等法院    │臺灣桃園地方法院  │臺灣桃園地方法院  │
│後├─────┼────────┼─────────┼─────────┤
│事│  案 號   │臺灣高等法院九十│臺灣桃園地方法院九│臺灣桃園地方法院九│
│實│          │五年度上訴字第七│十四年度訴字第八一│十四年簡上字第六三│
│  │          │八○號          │九號              │號                │
│審├─────┼────────┼─────────┼─────────┤
│  │ 判決日期 │95年5月24日     │94年8月31日       │94年8月2日        │
├─┼─────┼────────┼─────────┼─────────┤
│確│  法 院   │臺灣最高法院    │臺灣桃園地方法院  │臺灣桃園地方法院  │
│定├─────┼────────┼─────────┼─────────┤
│判│  案 號   │臺灣最高法院九十│九十四年度訴字第八│臺灣桃園地方法院九│
│決│          │五年度臺上字第四│一九號            │十四年度簡上字第六│
│  │          │三二二號        │                  │三號              │
│  ├─────┼────────┼─────────┼─────────┤
│  │ 確定日期 │95年8月4日      │94年12月14日      │94年9月5日        │
├─┴─────┼────────┼─────────┼─────────┤
│合於中華民國96│ 不符合         │第二條第一項第三款│第二條第一項第三款│
│年罪犯減刑條例│                │                  │                  │
├───────┼────────┼─────────┼─────────┤
│減刑後宣告刑期│                │有期徒刑五月      │有期徒刑三月      │
└───────┴────────┴─────────┴─────────┘


司法院資訊處製作；財團法人民間司法改革基金會備份。
